【裁判字號】    98,聲,72
【裁判日期】    980216
【裁判案由】    停止執行
【裁判全文】
臺灣臺中地方法院民事裁定                98年度聲字第72號
聲  請  人  乙○○
相  對  人  中租迪和股份有限公司
法定代理人  丙○○
相  對  人  臺灣銀行股份有限公司
法定代理人  丁○○
相  對  人  聯邦商業銀行股份有限公司
法定代理人  甲○○
上列當事人間聲請停止執行事件，本院裁定如下：
    主    文
聲請人供擔保新臺幣壹仟壹佰貳拾伍萬元後，本院九十七年民執
字第四００六八號執行事件之強制執行程序，於本院九十八年度
訴字第三三八號第三人異議之訴事件確定、和解或撤回起訴前應
暫予停止。
    理      由
一、按有回復原狀之聲請，或提起再審或異議之訴，或對於和解
    為繼續審判之請求，或提起宣告調解無效之訴、撤銷調解之
    訴，或對於第4條第1項第5款之裁定提起抗告時，法院因必
    要情形或依聲請定相當並確實之擔保，得為停止強制執行之
    裁定，強制執行法第18條第2項定有明文。另法院依前揭規
    定，裁定准許停止強制執行時，命聲請人提供之擔保，係備
    供債權人因停止執行所受損害之賠償，其數額應依標的物停
    止執行後，債權人未能即時受償或利用該標的物所受之損害
    額，或其另供擔保強制執行所受之損害額定之，非以標的物
    之價值或其債權額為依據。
二、本件聲請人以其已向本院提起第三人異議之訴為由，聲請裁
    定停止本院97年度執字第40068號執行事件中拍賣標的所列
    建物項編號3之強制執行程序。經查，本院97年度執字第
    40068號強制執行事件現尚未終結，而聲請人已依強制執行
    法第15條規定，對相對人提起第三人異議之訴，聲明求為確
    認其為拍賣標的之建物項編號3之所有權人，並撤銷本院97
    年度執字第40068號強制執行事件關於上開建物之強制執行
    程序之判決等情，業經本院調取上開執行卷宗及98年度訴字
    第338號民事卷宗查閱屬實，經核合於前述規定，應予准許
    。至於聲請人應提供之擔保金方面，本院審核上開強制執行
    案卷結果，相對人中租迪和股份有限公司等三人之執行債權
    額合計為本金新臺幣（下同）51,878,638元（中租迪和股份
    有限公司14,100,000元、臺灣銀行股份有限公司35,606,901
    元、聯邦商業銀行股份有限公司2,171,737元）及利息，倘
    前揭強制執行事件逕予停止執行，可能造成相對人受到之最
    大損害，應係前揭債權未能提前受償，而受有以該債權額依
    法定利率計算之損失。而聲請人雖僅就上開執行程序中之一
    部分標的物聲請停止執行，惟查聲請人主張為其所有之上開
    建物，係與其他執行標的物合併拍賣，故本件聲請人停止執
    行之聲請若予准許，將致本件強制執行程序全部因此停止；
    參以本件第三人異議之訴之訴訟之標的金額逾民事訴訟法第
    466 條所定數額，屬得上訴第三審事件，至三審終結其期間
    推定為4年4個月（參照各級法院辦案期限實施要點第2條規
    定民事通常程序第1審審判案件期限1年4個月，第2審審判案
    件期限2年，第3審審判案件期限1年），則相對人因聲請人
    聲請停止執行所受之損害，應為在該民事訴訟程序進行期間
    ，延後全額受償51,878,638元之損失即11,240,372元
    (51,878,638×5%×52/12= 11,240,372，小數點以下四捨五
    入)，故本院認聲請人應供擔保之擔保金額以11,250,000元
    為適當，爰裁定如主文所示。
三、爰依強制執行法第18條第2項，裁定如主文。
中    華    民    國    98    年    2     月    16    日
                  民事第四庭    法  官  王鏗普
以上正本係照原本作成。
如不服本裁定應於送達後10日內向本院提出抗告狀，並繳納抗告
費新臺幣1,000元。
中    華    民    國    98    年    2     月    16    日
                                書記官


司法院資訊處製作；財團法人民間司法改革基金會備份。
